臺灣雲林地方法院刑事判決　　　　　　　　　　　　　九十二年度訴字第四七四號
　　公　訴　人　臺灣雲林地方法院檢察署檢察官
　　被　　　告　丙○○
　　指定辯護人　本院公設辯護人　甲○○
右列被告因違反槍砲彈藥刀械管制條例案件，經檢察官提起公訴（九十二年度偵字第
三五六九號），及蒞庭檢察官擴張事實（移
號），本院判決如左：
    主      文
丙○○共同未經許可，製造可發射子彈具有殺傷力之改造手槍，累犯，處有期徒刑柒
年，併科罰金新台幣佰萬元，罰金如易服勞役，以罰金總額與陸個月之日數比例折
算。扣案如附表壹至所示之物（除附表一編號拾、拾壹、貳伍號試射完畢之共貳拾
伍顆子彈外），均沒收。
    事      實
一、丙○○前於民國八十八年間，因違反槍砲彈藥刀械管制條例案件，經臺灣高等法
    院台南分院於八十九年七月五日，以八十九年度上訴字第六四三號判處有期徒刑
    一年三月，併科罰金新台幣（下同）十萬元，於八十九年八月七日確定；又於八
    十九年間，因違反槍砲彈藥刀械管制條例案件，經臺灣台中地方法院於九十一年
    十一月二十六日，以九十年度訴字第二四五五號判決，判處有期徒刑四月，如易
    科罰金，以三百元折算一日確定。上開二罪，接續執行，於九十一年一月二十五
    日假釋，刑期至同年六月十六日屆滿，以已執行論。詎其不知悔改，於九十二年
    一月間起，受綽號「黑永」不詳年籍姓名成年男子之委託，由「黑永」交付附表
    一編號10之制式子彈，要求丙○○依該子彈之形式、尺寸改造具殺傷力之子彈，
    丙○○為製造子彈，遂基於未經許可，持有子彈之犯意而收受；約隔月餘，再交
    付22號所示之子彈，亦要求丙○○依該子彈之形式、尺寸改造具殺傷力之子彈。
    丙○○遂基於未經許可，製造子彈之犯意，向綽號「傑仔」不詳姓名年籍之成年
    男子，陸續以每組五十元之代價，購買彈殼、彈頭、底火座、鎖底火座螺絲等製
    造子彈零件，共五次，每次一百至二百組；又於同年二月間，在嘉義縣新港鄉不
    知名之五金行，以七千元之代價，購買「喜得釘（HILTI）」二盒，每盒內裝十
    小盒，在雲林縣北港鎮○街里○○路四八五巷五號住處，以鉗子扳開，取出如附
    表一編號09號所示之黑色火藥藥粉；另於同年六月間，承前未經許可，製造改造
    子彈之犯意，委託綽號「龍兄」不詳年籍姓名之成年男子，以每組四十餘元之代
    價，購買彈殼、彈頭、底火座、鎖底火座螺絲等製造子彈零件，共二千餘組。其
    取得上開製造子彈之零件後，在其住處，以附表一編號12至21號所示之工具，先
    取附表編號一06至08號之底火，裝在附表一編號01、02號之彈殼，繼填充附表一
    編號09號所示之火藥在彈殼內，後裝上附表一編號03至05號之彈頭，製造子彈成
    品共六百四十餘顆。丙○○為搭配改造子彈銷售，與綽號「龍兄」、「妥當」及
    二名不詳年籍姓名之成年男子，基於未經許可，製造可發射子彈具殺傷力改造手
    槍之犯意聯絡，以鐵塊每塊四百元之代價，推由「龍兄」委託其不詳年籍姓名之
    友人，將鐵塊刨成圓管狀（即槍管）共五十九支（詳如附表二編號02、06、07所
    示）；丙○○取得圓管狀（槍管）五十九支，連同附表一編號25之子彈，以每支
    五千元之代價，將槍管交由綽號「妥當」，由「妥當」轉交其不詳年籍姓名之友
    人，改造成土造金屬槍管，其中附表二編號02之槍管八支，由丙○○取得其中五
    支土造金屬槍管，另由「妥當」取得三支，所餘五十一支槍管因尚未製作完成，
    未連同交付。丙○○並在嘉義市○○路某不詳店名之軍用品社模型玩具店，以四
    千五百元代價，購入仿FN廠半自動手槍製造之金屬玩具手槍，並在嘉義市○○街
    某不詳店名之模型店，分別以六千五百元及五千五百元之代價，購入如附表三編
    號01所示之仿義大利BERETT A廠84型半自動手槍及附表三編號02所示之仿奧地利
    GLOCK廠26型半自動手槍製造之金屬玩具手槍槍身、滑套、彈匣、復進簧等槍枝
    主要組成零件，並基於未經許可，持有槍枝主要組成零件之犯意，而持有上開手
    槍之主要組成零件。丙○○取得上開仿FN廠半自動手槍製造之金屬玩具手槍後，
    在其住處，取出該金屬玩具手槍內之槍管，並將上開五支土造金屬槍管之其中一
    支（其餘四支詳如附表二編號02號所示），換裝成該金屬玩具手槍，製造成可發
    射子彈具殺傷力之改造手槍，並伺機搭配前揭改造子彈出售。丙○○覓得改造子
    彈買家後，竟基於未經許可，販賣具殺傷力改造子彈之概括犯意，先將具有殺傷
    力之改造子彈三百餘顆，以每顆二百元代價，售予綽號「黑永」之成年男子；復
    將具殺傷力之改造子彈一百二十餘顆，以每顆三百元之代價，售予綽號「妥當」
    之成年男子；再與綽號「慶仔」不詳年籍姓名之成年男子，基於販賣具殺傷力改
    造子彈之犯意聯絡，經由綽號「慶仔」牽線，將其中二百顆子彈，以每顆三百元
    之代價，售予綽號「阿祺」之成年男子，由「慶仔」抽取每顆一百元之佣金，其
    餘歸丙○○所有，得款共計十三萬六千餘元；另具殺傷力之改造手槍部分，丙○
    ○自認性能不佳，尚未決定售價，未能售出，至於子彈成品，則尚有附表一編號
    11號之子彈成品25顆未售出。嗣於九十二年八月十三日十六時十分許，為警於雲
    林縣北港鎮○○街廿八之一號住處當場查獲，並扣得如附表一至四所示之槍枝、
    半成品、子彈及工具等物（除附表一編號25、附表二編號06至10號外）。嗣因丙
    ○○另因施用第二級毒品安非他命案件，經檢察官於同年月十四日聲請本院裁定
    送觀察勒戒處所，施以觀察勒戒，於九十二年九月十日因無繼續施用傾向，經檢
    察官不起訴處分確定，而遭釋放。丙○○返回雲林縣北港鎮○街里○○路四八五
    巷五號住處，因綽號「妥當」之成年男子，仍委託其友人製造成槍管，並於丙○
    ○觀察勒戒執行完畢，通知丙○○取回，丙○○於九十二年十一月間，支付一萬
    五千元予「妥當」之友人，取回槍管附表二編號06、07之槍管共五十一支；另丙
    ○○之不詳年籍姓名之友人，於九十二年十一月間，交付附表二編號08之金屬玩
    具手槍，要求丙○○改造成具有殺傷力可發射子彈之手槍，惟丙○○甫因槍砲案
    件，經警查獲，不願為其友人改造，復未交還附表二編號08之金屬玩具手槍，遂
    連同附表一編號25、附表二編號06、07、09、10等物，以垃圾袋包裝，放置在住
    處門口。嗣於九十三年三月三十一日十一時三十分許，經警持搜索票至其住處搜
    索，查獲附表一編號25、附表二編號06至10等物。
二、案經高雄市政府警察局報請臺灣雲林地方法院檢察署檢察官偵查起訴。
    理      由
一、訊據被告丙○○對於右揭犯罪事實於警偵訊及本院審理時供承不諱，並有附表一
    至四所示之槍、彈、火藥及製造工具扣案足憑，而被告持有如附表一編號01至11
    、附表二編號01至03、06至08及附表三所示之槍、彈，經送內政部警政署刑事警
    察局鑑定，鑑定結果詳如各該附表備註欄所示，並有該局九十二年十二月二日刑
    鑑字第09201671號槍彈鑑定書、九十三年五月三日刑鑑字第0930079173號槍彈鑑
    定書在卷可稽（見本院卷四八至七十、二０九至二一三頁），足徵被告自白與事
    實相符，應可採信。本件事證明確，被告犯行洵堪認定，應依法論科。
二、核被告所為，係違反槍砲彈藥刀械管制條例第十二條第一項未經許可，製造子彈
    罪、同條例第十二條第一項未經許可，販賣子彈罪、同條例第十二條第四項未經
    許可，持有子彈罪、同條例第十一條第一項未經許可，製造可發射子彈具有殺傷
    力之改造手槍罪及同條例第十三條第四項未經許可，持有手槍主要組成零件罪。
    被告與綽號「龍兄」、「妥當」及二名不詳年籍姓名之成年男子，就未經許可，
    製造可發射子彈具有殺傷力之改造手槍罪間；被告與綽號「慶仔」，就未經許可
    ，販賣子彈罪間，均有犯意之聯絡及行為之分擔，均為共同正犯。被告先後多次
    未經許可，製造子彈之行為，時間密接，觸犯構成要件相同之罪，核為接續犯，
    應僅包括論以未經許可，製造子彈一罪。其所犯未經許可，持有改造子彈之低度
    行為，為其所犯未經許可，製造子彈之高度行為所吸收，不另論罪。被告未經許
    可，持有制式子彈係為比對、製造子彈之用，與未經許可，製造子彈間，互有方
    法結果之牽連關係，為牽連犯，應依刑法第五十五條規定，應從一重之未經許可
    ，製造子彈罪處斷。又被告前後多次未經許可，販賣子彈犯行，時間緊接，方法
    相同，觸犯構成要件相同之罪名，顯係基於概括犯意為之，應依連續犯規定，論
    以一罪。被告未經許可，製造子彈罪，係為販賣使用，其所犯未經許可，製造子
    彈罪與連續未經許可，販賣子彈罪間，有方法結果牽連關係，為牽連犯，應依刑
    法第五十五條規定，從一重以未經許可，製造子彈罪處斷。另被告所犯未經許可
    ，持有槍枝主要組成零件罪，及未經許可，持有可發射子彈具有殺傷力之改造手
    槍罪，分別為未經許可，製造可發射子彈具有殺傷力之改造手槍罪所吸收，均不
    另論罪。其以一製造行為，同時觸犯未經許可，製造可發射子彈具有殺傷力之改
    造手槍罪，及未經許可，製造子彈二罪名，為想像競合犯，應依刑法第五十五條
    規定，論以較重之共同未經許可，製造可發射子彈具有殺傷力之改造手槍罪。公
    訴人認被告所犯槍砲彈藥刀械管制條例第十一條第一項未經許可，製造可發射子
    彈具有殺傷力之改造手槍罪、同法第十二條第一項未經許可，製造、販賣子彈罪
    及同法第十三條第四項未經許可，持有槍砲主要組成零件罪等罪間，犯意各別、
    行為互殊，應予分論併罰，尚有未洽，併此敘明。又被告所犯未經許可，持有可
    發射子彈具有殺傷力之改造手槍及未經許可，持有子彈等犯行，已由公訴人記載
    於起訴書之犯罪事實內，其所犯該部分犯行，自應認定已提起公訴，本院自得併
    予審理。又被告前於八十八年間，因違反槍砲彈藥刀械管制條例案件，經臺灣高
    等法院台南分院於八十九年七月五日，以八十九年度上訴字第六四三號判處有期
    徒刑一年三月，併科罰金十萬元，於八十九年八月七日確定；又於八十九年間，
    因違反槍砲彈藥刀械管制條例案件，經臺灣台中地方法院於九十一年十一月二十
    六日，以九十年度訴字第二四五五號判決，判處有期徒刑四月，如易科罰金，以
    三百元折算一日確定。上開二罪，接續執行，於九十一年一月二十五日假釋，刑
    期至同年六月十六日屆滿，以已執行論等情，有台灣高等法院被告全國前案紀錄
    表在卷可佐。被告於有期徒刑執行完畢後，五年內，再犯本件有期徒刑以上之罪
    ，為累犯，依刑法第四十七條規定，加重其刑。爰審酌被告正值青壯，竟製造槍
    彈，對社會治安造成潛在威脅，及販賣子彈之所得為十三萬六千餘元，暨犯罪後
    坦承犯行等一切情狀，量處有期徒刑七年，併科罰金三百萬元，並諭知罰金如易
    服勞役之折算標準。扣案如附表一至三所示等物（除附表一編號10、11、25外）
    ，均沒收，理由詳如附表一至三備註欄。另附表一編號10、11、25，附表四所示
    等物，均不另為沒收之諭知，理由詳如附表一編號10、11、25，附表四備註欄所
    載。
據上論斷，應依刑事訴訟法第二百九十九條第一項前段，槍砲彈藥刀械管制條例第十
一條第一項、第十二條第一項、第十二條第四項、第十三條第四項，刑法第十一條前
段、刑法第二十八條、第五十六條、第五十五條、第四十七條、第四十二條第三項、
第三十八條第一項第一款、第二款，現行法規所定貨幣單位折算新台幣條例第二條，
判決如主文。
本案經檢察官乙○○到庭執行職務
中      華      民      國      九十三      年      六    月    七    日
                                      臺灣雲林地方法院刑事第二庭
                                          審判長法  官  林  輝  煌
                                                法  官  李  明  鴻
                                                法  官  柯  志  民
右正本證明與原本無異。
如不服本判決，應於判決送達後十日內向本院提出上訴狀( 應附繕本 )。
                                                書記官  魏  輝  碩
中      華      民      國      九十三      年      六    月    七    日
附表一：未經許可，販賣、製造具殺傷力之子彈部分
┌──┬────────┬───┬────────────────────
│編號│   品      名   │數  量│        備
├──┼────────┼───┼────────────────────
│ 01 │九厘米彈殼      │ 600顆│取樣50顆送鑑，鑑定結果認均係土造金屬彈殼
│    │                │      │頁一）。此為被告所有，且供被告改造子彈使
│    │                │      │業據被告供承在卷，依刑法第三十八條第一項
│    │                │      │告沒收之。
├──┼────────┼───┼────────────────────
│ 02 │八厘米彈殼      │ 900顆│取樣50顆送鑑，鑑定結果認均係土造金屬彈殼
│    │                │      │頁二）。此為被告所有，且供被告改造子彈使
│    │                │      │業據被告供承在卷，依刑法第三十八條第一項
│    │                │      │告沒收之。
├──┼────────┼───┼────────────────────
│ 03 │九厘米彈頭      │1200顆│取樣50顆送鑑，鑑定結果認均係土造金屬彈頭
│    │                │      │頁三）。此為被告所有，且供被告改造子彈使
│    │                │      │業據被告供承在卷，依刑法第三十八條第一項
│    │                │      │告沒收之。
├──┼────────┼───┼────────────────────
│ 04 │八厘米彈頭      │ 800顆│取樣50顆送鑑，鑑定結果認均係土造金屬彈頭
│    │                │      │頁四）。此為被告所有，且供被告改造子彈使
│    │                │      │業據被告供承在卷，依刑法第三十八條第一項
│    │                │      │告沒收之。
├──┼────────┼───┼────────────────────
│ 05 │鉛彈頭          │  85顆│取樣50顆送鑑，鑑定結果認均係土造金屬彈頭
│    │                │      │頁五）。此為被告所有，且供被告改造子彈使
│    │                │      │業據被告供承在卷，依刑法第三十八條第一項
│    │                │      │告沒收之。
├──┼────────┼───┼────────────────────
│ 06 │底火（金色）    │ 2.8kg│鑑定認定結果認均係土造底火皿（見本院卷五
│    │                │      │被告所有，且供被告改造子彈使用之組成零件
│    │                │      │在卷，依刑法第三十八條第一項第二款規定，
├──┼────────┼───┼────────────────────
│ 07 │底火（銀色）    │ 1.4kg│鑑定結果認均係土造底火連桿（見本院卷五一
│    │                │      │告所有，且供被告改造子彈使用之組成零件，
│    │                │      │卷，依刑法第三十八條第一項第二款規定，宣
├──┼────────┼───┼────────────────────
│ 08 │含有火藥之底火  │   13g│鑑定結果認係土造底火皿，其內已填裝底火藥
│    │                │      │頁九）。此為被告所有，且供被告改造子彈使
│    │                │      │業據被告供承在卷，依刑法第三十八條第一項
│    │                │      │告沒收之。
├──┼────────┼───┼────────────────────
│ 09 │黑色火藥        │153.9g│鑑定結果認為：
│    │                │      │一、編號11-1黑色火藥：經檢視為黑色粉末
│    │                │      │  (一)含外包裝袋實際毛重為3.10公克，淨重0.
│    │                │      │    公克供鑑驗用磬，餘0.34公克。
│    │                │      │  (二)檢出鋁粉（A1）、碳粉（C）、過氯酸鉀?
│    │                │      │    鉀（KNO3）等成分，認係煙火類火藥。
│    │                │      │二、編號11-2，火藥：經檢視為淡黃綠色顆粒
│    │                │      │  (一)含外包裝袋實際毛重為2.69公克，淨重0.
│    │                │      │    公克供鑑驗用磬，餘0.48公克。
│    │                │      │  (二)檢出硝化甘油（Nitroglycerine；NG）、
│    │                │      │    ocellulose；NC）、N,N'-Dimethy1-N,N'
│    │                │      │    等成分，認係雙基發射火藥。
│    │                │      │三、編號11-3，火藥：經檢視為黑色顆粒。
│    │                │      │  (一)含外包裝袋實際毛重為2.76公克，淨重0.
│    │                │      │    公克供鑑驗用磬，餘0.63公克。
│    │                │      │  (二)檢出硝化甘油（Nitroglycerine；NG）、
│    │                │      │    ocellulose；NC）等成分，認係雙基發射
│    │                │      │四、編號11-4，火藥：經檢視為淡黃綠色及黑
│    │                │      │  (一)含外包裝袋實際毛重為2.91公克，淨重0.
│    │                │      │    公克供鑑驗用磬，餘0.20公克。
│    │                │      │  (二)檢出鋁粉（A1）、碳粉（C）、過氯酸鉀?
│    │                │      │    甘油（Nitroglyce-rine；NG）、硝化纖?
│    │                │      │    ose；NC）、 N,N'-Dimethy1-N,N'-dip-h
│    │                │      │    ，認係含煙火類火藥及雙基發射火藥。
│    │                │      │五、編號11-5，火藥：經檢視為紅褐色顆粒。
│    │                │      │  (一)含外包裝袋實際毛重為2.47公克，淨重0.
│    │                │      │    公克供鑑驗用磬，餘0.36公克。
│    │                │      │  (二)檢出鋁粉（A1）、碳粉（C）、磷粉（P）
│    │                │      │    碳酸鈣（CACO3）、氯酸鉀（KCIO3）等成
│    │                │      │    火藥。
│    │                │      │均為被告所有，且供被告改造子彈使用之原料
│    │                │      │在卷，依刑法第三十八條第一項第二款規定，
├──┼────────┼───┼────────────────────
│ 10 │制式九厘米子彈  │   6顆│鑑定結果認均係9mm制式子彈，經檢視，其中?
│    │                │      │痕跡，經試射，可擊發，認均具殺傷力（見本
│    │                │      │。業均經試射完畢，已非屬違禁物，爰不宣告
├──┼────────┼───┼────────────────────
│ 11 │子彈成品        │  25顆│鑑定結果認均係土造子彈，具直徑約8.0mm之?
│    │                │      │樣八顆試射，五顆，可擊發，認具殺傷力；參
│    │                │      │認不具殺傷力。（見本院卷五二頁十二）。依此
│  │                │      │顆子彈，業經試射完畢，已非屬違禁物，爰不
│    │                │      │經試射之十七顆改造子彈，核屬違禁物，依刑
│    │                │      │一項第一款規定，宣告沒收之。
├──┼────────┼───┼────────────────────
│ 12 │電鑽            │   1支│被告所有，且供被告改造子彈使用之工具，業
│    │                │      │承：更換被退貨之子彈用，為保留彈殼所需拔
│    │                │      │在卷（見警卷五頁），依刑法第三十八條第一
│    │                │      │宣告沒收之。
├──┼────────┼───┼────────────────────
│ 13 │磨石            │   1盒│被告所有，且供被告改造子彈使用之工具，業
│    │                │      │稱：磨石係為配合磨石機使用，其功能是為了
│    │                │      │彈頭光亮度等語在卷（見警卷五頁），依刑法
│    │                │      │項第二款規定，宣告沒收之。
├──┼────────┼───┼────────────────────
│ 14 │游標卡尺        │   1支│被告所有，且供被告改造子彈使用之工具，業
│    │                │      │稱：是為了量彈頭尺寸等語在卷（見警卷五頁
│    │                │      │十八條第一項第二款規定，宣告沒收之。
├──┼────────┼───┼────────────────────
│ 15 │磨石機          │   2組│被告所有，且供被告改造子彈使用之工具，業
│    │                │      │稱：磨石係為配合磨石機使用，其功能是為了
│    │                │      │光亮度等語在卷（見警卷五頁），依刑法第三
│    │                │      │二款規定，宣告沒收之。
├──┼────────┼───┼────────────────────
│ 16 │研磨機          │   1組│被告所有，且供被告改造子彈使用之工具，業
│    │                │      │稱：裝盛火藥之容器等語在卷（見警卷五頁）
│    │                │      │八條第一項第二款規定，宣告沒收之。
├──┼────────┼───┼────────────────────
│ 17 │子彈成型器      │   1組│被告所有，且供被告改造子彈使用之工具，業
│    │                │      │稱：組裝子彈（彈頭及彈殼）之支架等語在卷
│    │                │      │，依刑法第三十八條第一項第二款規定，宣告
├──┼────────┼───┼────────────────────
│ 18 │子彈型號成型器  │   1組│被告所有，且供被告改造子彈使用之工具，業
│    │                │      │稱：在子彈底部打上批號，以仿造制式子彈等
│    │                │      │五頁），依刑法第三十八條第一項第二款規定
├──┼────────┼───┼────────────────────
│ 19 │溶鉛器          │   2組│被告所有，且供被告改造子彈使用之工具，業
│    │                │      │稱：溶鉛器係為融化鉛線，並將其灌入彈頭內
│    │                │      │卷五頁），依刑法第三十八條第一項第二款規
│    │                │      │。
├──┼────────┼───┼────────────────────
│ 20 │改造槍械工具    │   1批│被告所有，且供被告改造子彈使用之工具，業
│    │                │      │稱：其中有一支是拿來鎖上子彈的螺絲等語在
│    │                │      │），依刑法第三十八條第一項第二款規定，宣
├──┼────────┼───┼────────────────────
│ 21 │鉛線            │   2捲│被告所有，且供被告改造子彈使用之工具，業
│    │                │      │稱：溶鉛器係為融化鉛線，並將其灌入彈頭內
│    │                │      │頁），依刑法第三十八條第一項第二款規定，
├──┼────────┼───┼────────────────────
│ 22 │S5-4863號自小客 │   1顆│經送驗後，鑑定結果認係土造子彈，具直徑約
│    │車內查獲之子彈  │      │頭，經試射，無法擊發，不具殺傷力（見本院
│    │                │      │此為被告所有，且係綽號「黑永」交付，供被
│    │                │      │式、尺寸改造等情，業據被告於警訊供承明確
│    │                │      │，且供被告改造子彈使用之工具，依刑法第三
│    │                │      │二款規定，宣告沒收。
├──┼────────┼───┼────────────────────
│ 23 │工業用子彈      │   4盒│鑑定結果認均係口徑0.25吋建築工業用彈，經
│    │                │      │頭結構，非為完整子彈，認不具殺傷力（見本
│    │                │      │。此為被告所有，且供製造子彈使用之材料，
│    │                │      │卷（見本院卷二二０頁），依刑法第三十八條
│    │                │      │定，宣告沒收。
├──┼────────┼───┼────────────────────
│ 24 │底火火藥        │  20盒│鑑定結果認其中19盒，認均係玩具槍用底火帽
│    │                │      │係玩具槍用之底火片（見本院卷五二頁十）。
│    │                │      │且供製造子彈使用之材料，業據被告供承在卷
│    │                │      │０頁），依刑法第三十八條第一項第二款規定
├──┼────────┼───┼────────────────────
│ 25 │子彈（併案部分）│   1顆│鑑定結果認：「送鑑子彈一顆，認係由土造金
│    │                ││約7.7m m金屬彈頭而成之土造子彈，經實際試
│    │                │      │，認具殺傷力」（見本院卷二一一頁三）。依
│    │                │      │射完畢，已非違禁物，爰不宣告沒收。
└──┴────────┴───┴────────────────────
附表二：未經許可，製造可發射子彈具殺傷力之改造手槍部分
┌──┬────────┬───┬────────────────────
│編號│   品      名   │數  量│        備
├──┼────────┼───┼────────────────────
│ 01 │改造手槍(成品)  │   1支│（槍枝管制編號0000000000），鑑定結果認係
│    │                │      │槍製造之金屬玩具手槍換裝土造金屬槍管改造
│    │                │      │，機械性能良好，可擊發適用子彈，認具殺傷
│    │                │      │二頁十五），核屬違禁物，依刑法第三十八條第
│    │                │      │，宣告沒收。
├──┼────────┼───┼────────────────────
│ 02 │槍管            │   8支│鑑定結果認「送鑑槍管捌枝：(一)肆支，認係玩
│    │                │      │內均具阻鐵。(二)肆支，認均係土造金屬槍管」
│    │                │      │頁十四）。此為被告所有，且供其製造手槍使用
│    │                │      │告供承在卷，依刑法第三十八條第一項第二款
│    │                │      │。
├──┼────────┼───┼────────────────────
│ 03 │改造手槍(半成品)│   1支│（槍枝管制編號0000000000），鑑定結果認係
│    │                │      │衝鋒槍製造之金屬玩具衝鋒槍，槍管內具阻鐵
│    │                │      │無法供擊發適用子彈，認不具殺傷力（見本院
│    │                │      │。此為被告所有，且供其製造、比對、研究手
│    │                │      │第三十八條規定，宣告沒收。
├──┼────────┼───┼────────────────────
│ 04 │槍枝圖鑑        │   1本│被告於警訊供稱：該圖鑑非改造槍枝及子彈的
│    │                │    │槍枝型錄等語（見警卷五頁）。惟被告製造大
│    │                │      │圖鑑，應屬被告比對槍枝及組成零件所用，依
│    │                │      │第一項第二款規定，宣告沒收之。
├──┼────────┼───┼────────────────────
│ 05 │通槍條          │   3根│被告供稱：係為清潔、上油槍管內部等語（見
│    │                │      │被告所有，且係供改造手槍，增強手槍殺傷力
│    │                │      │第三十八條第一項第二款規定，宣告沒收。
├──┼────────┼───┼────────────────────
│ 06 │槍管（併辦部分）│  42枝│鑑驗情形如下：「(一)拾肆支，認均係長約87
│    │                │      │.4mm之土造金屬槍管半成品。(二)伍支，認均係
│    │                │      │約11.4mm之土造金屬槍管。(三)支，認均係玩
│    │                │      │內均具阻鐵）」（見本院卷二一０頁），此為
│    │                │      │其製造手槍使用之零件，業據被告供承在卷，
│    │                │      │條第一項第二款規定，宣告沒收。
├──┼────────┼───┼────────────────────
│ 07 │槍管半成品（併辦│   9支│送驗槍管半成品玖支，認均係長約89.9mm、外
│    │部分）          │      │造金屬槍管半成品（見本院卷二一０頁）。此
│    │                │      │供其製造手槍使用之零件，業據被告供承在卷
│    │                │      │八條第一項第二款規定，宣告沒收。
├──┼────────┼───┼────────────────────
│ 08 │金屬玩具手槍（併│   1支│（槍枝管制編號0000000000），認係仿WALTHE
│    │辦部分）        │      │手槍製造之金屬玩具手槍，經檢視，送鑑槍枝
│    │                │      │連桿、扳機等零件，不具完整之槍枝結構，認
│    │                │      │使用，依現狀，認不具殺傷力（見本院卷二一
│    │                │      │告所有，且供其製造、比對、研究手槍所用，
│    │                │      │卷，依刑法第三十八條第一項第二款規定，宣
├──┼────────┼───┼────────────────────
│ 09 │槍枝改造圖（併辦│   2張│槍枝改造圖畫有槍枝尺寸、內部構造，應為被
│    │部分）          │      │，屬被告所有，且供犯罪所用之物，依刑法第
│    │                │      │第二款規定，宣告沒收之。
├──┼────────┼───┼────────────────────
│ 10 │彈簧（併辦部分）│   2條│為被告所有，且供其製造手槍使用之零件，依
│    │                │      │第一項第二款規定，宣告沒收。
└──┴────────┴───┴────────────────────
附表三：未經許可，無持故有槍枝主要組成零件部分
┌──┬────────┬───┬────────────────────
│編號│   品      名   │數  量│        備
├──┼────────┼───┼────────────────────
│ 01 │改造手槍(半成品)│   1支│（槍枝管制編號0000000000），鑑定結果認係
│    │                │      │A廠 84型半自動手槍製造之金屬玩具手槍槍身
│    │                │      │復進簧等主要組成零件（見本院卷五二頁十六(二)
│    │                │      │，應依刑法第三十八條第一項第一款規定，宣
├──┼────────┼───┼────────────────────
│    │改造手槍(半成品)│   1支│（槍枝管制編號0000000000），鑑定結果認係
│ 02 │                │      │廠26型半自動手槍製造之金屬玩具槍槍身、滑
│    │                │      │簧、撞針等主要組成零件（見本院卷五二頁十六
│    │                │      │物，應依刑法第三十八條第一項第一款規定，
└──┴────────┴───┴────────────────────
附表四：不另為沒收之諭知部分
┌──┬────────┬───┬────────────────────
│編號│   品      名   │數  量│        備
├──┼────────┼───┼────────────────────
│ 01 │螺絲起子        │   1組│被告供稱：家庭用，無特殊功能等語（見警卷
│    │                │      │禁物，亦無證據證明係供被告改造手槍、子彈
│    │    │      │成零件及原料，爰不另為沒收之諭知。
├──┼────────┼───┼────────────────────
│ 02 │0000000000號行動│   1具│為被告所有，無證據證明係供被告販賣改造子
│    │電話            │      │為沒收之諭知。
├──┼────────┼───┼────────────────────
│ 03 │0000000000號行動│   1具│為被告所有，無證據證明係供被告販賣改造子
│    │電話            │      │為收之諭知。
├──┼────────┼───┼────────────────────
│ 04 │0000000000號行動│   1具│為被告所有，無證據證明係供被告販賣改造子
│    │電話            │      │為沒收之諭知。
└──┴────────┴───┴────────────────────
附錄法條：
槍砲彈藥刀械管制條例第十一條第一項
未經許可，製造、販賣或運輸第四條第一項第一款所稱其他可發射金屬或子彈具有殺
傷力之各式槍砲者，處五年以上有期徒刑，併科新臺幣一千萬元以下罰金。
槍砲彈藥刀械管制條例第十二條第一項、第四項
未經許可，製造、販賣或運輸子彈者，處一年以上七年以下有期徒刑，併科新台幣五
百萬元以下罰金。
未經許可，持有、寄藏或意圖販賣而陳列子彈者，處五年以下有期徒刑，併科新台幣
三百萬元以下罰金。
槍砲彈藥刀械管制條例第十三條第一項、第四項
未經許可，製造、販賣或運輸槍砲、彈藥之主要組成零件者，處三年以上十年以下有
期徒刑，併科新台幣七百萬元以下罰金。
未經許可，持有、寄藏或意圖販賣而陳列第一項所列零件者，第六月以上五年以下有
期徒刑，併科新台幣三百萬元以下罰金。第一項至第三項之未遂犯罰之。
